Inventaris van de archieven van het Nederlands Instituut van Accountants, 1894-1974; Nederlandse Bond van Accountants, 1899-1964; Nederlandse Organisatie van Accountants, 1903-1958; Nederlandse Accountants Vereniging, 1907-1958
Nationaal Archief, Den Haag
- Archief van het Nederlands Instituut van Accountants, 1894-1967 (1981), A
  - Stukken betreffende bijzondere onderwerpen, A.2
    - Wettelijke Regeling van het Beroep, A.2.3
      - Stukken houdende de tweede lezing van een ontwerp tot vaststelling van regelen betreffende het accountantswezen en de eerste lezing van een ontwerp voor de statuten en reglementen, 1951; 476; 1 omslag
      - Stukken houdende de derde lezing van een ontwerp tot vaststelling van regelen betreffende het accountantswezen en de tweede lezing van een ontwerp voor de statuten en reglementen, 1952; 477; 1 omslag
        Genummerd WR-B
      - Rapport van de Commissie ter voorlichting van het bestuur betreffende de vraagstukken verband houdende met de wettelijke regeling, 1953; 478; 1 deel
      - Stukken betreffende de werkzaamheden van de Staatscommissie van Advies inzake Wettelijke Regeling van het Accountantswezen: De Commissie Van der Grinten, 1953-1956; 479-481; 3 pakken
        - 1953 - juli 1955, 479
        - augustus 1955 - december 1955, 480
        - januari 1956 - juni 1956, 481
      - Aantekeningen houdende publicaties van NIvA-leden naar aanleiding van het rapport van de Commissie Van der Grinten van 5 april 1954 en van het wetsontwerp van 22 juni 1959, (1956-1962); 482; 1 omslag
      - Stukken ter informatie aan het bestuur en de leden van de Commissie Wettelijke Regeling inzake reacties naar aanleiding van het rapport van de Commissie Van der Grinten. Afdrukken., 1956-1963; 483; 1 omslag
        Genummerd WRM
      - Krantenknipsels betreffende het rapport van de Commissie Van der Grinten, 1954-1964; 484; 1 omslag
      - Stukken betreffende de samenkomsten van de voorzitters en leden van Curatoria en Raden van Tucht van diverse accountantsverenigingen naar aanleiding van het rapport van de Commissie Van der Grinten, 1957, 485; 1 omslag
      - Stukken betreffende de behandeling van het vraagstuk van de wettelijke regeling en de uitoefening van het accountantsberoep bij een coöperatie, 1957-1962; 486; 1 omslag
      - Stukken betreffende de werkzaamheden van de Bijzondere commissie voor de voorbereiding van wetsontwerp 5519 (Wet op de registeraccountants), 1959-1962; 487; 1 omslag
      - Stukken betreffende de Accountantsdagen 1960 en 1961, georganiseerd door de samenwerkende accountantsverenigingen, naar aanleiding van het wetsontwerp tot regeling van het accountantswezen, 1959-1962; 488; 1 omslag
      - Aantekening betreffende een vergelijking van de voorlopige regeling betreffende de beroepsuitoefening door de registeraccountant volgens het wetsontwerp tot regeling van het accountantswezen met de bestaande reglementen van NIvA en VAGA. 1959, met bijlage, 489; 2 stukken
      - Stukken betreffende de totstandkoming en inwerkingtreding van de Wet op de registeraccountants, 1959-1967; 490; 1 omslag
      - Stukken betreffende de werkzaamheden van de Werkgroep Wettelijke Regeling inzake de inwerkingtreding van de Wet op de registeraccountants, met inhoudsopgave, (1964), Afdrukken, 1960-1964; 491; 1 omslag
        Genummerd RAW.
      - Stukken betreffende de totstandkoming van een wettelijke regeling en de beroepsuitoefening ten aanzien van het midden- en kleinbedrijf, 1960-1964; 492; 1 omslag
      - Stukken betreffende de werkzaamheden van de Commissie inzake de wettelijke regeling van niet-registeraccountants, ingesteld bij beschikking van de staatssecretaris van Economische Zaken d.d. 26 juni 1964: de Commissie Brands II, 1966-1967; 493; 1 omslag
    - Beroepsvoorlichting, A.2.4
      - Stukken betreffende de uitgaven van prospecti en propagandaboekjes, 1895, 1911, 1922-1925, 1930-1931, 1937-1940, 1953, 1957, 1963, 494; 1 omslag
      - Stukken betreffende het verlenen van medewerking aan de uitgave van het Financieel adresboek voor Nederland, door J.H. de Bussy, 1925-1927; 495; 1 omslag
      - Stukken betreffende bezwaren tegen de plannen tot uitgave van een Jaarboekje voor Accountants, door N.V. Nijgh en Van Ditmar's Uitgevers, 1931; 496; 1 omslag
      - Stukken betreffende de werkzaamheden van de Commissie Beroepsvoorlichting, 1954-1967; 497-499; 3 omslagen
        - 1954-1957, met inhoudsopgave 1954 - juli 1959, (1959), 497
          Genummerd BV 1 - BV 339
        - 1958-1961, 498
          Genummerd BV 340 - BV 656
        - 1962 - april 1967, 499
          Genummerd BV 657 - BV 912
      - Stukken betreffende informatie inzake de conferenties over het accountantsberoep ten behoeve van onderwijsgevenden in het voorbereidend hoger en middelbaar onderwijs door de Stichting Contactcentrum Bedrijfsleven-Onderwijs in samenwerking met het NIvA, 1963, 1964; 500; 1 omslag
    - Opleidingen en examens, A.2.5
      - Bestuurswerkzaamheden, A.2.5.1
        - Register van processen-verbaal van de voor-en najaarsexamens, 1904-1918; 501; 1 deel
        - Registers van doorslagen van uitgaande brieven betreffende opleidingen en examens, 1905-1909; 502-503; 2 delen
          - 21 oktober 1905 - 16 juni 1908, met index, (1908), 502
          - 17 juni 1908 - 25 februari 1909, met index op naam van geadresseerde, (1908-1909), 503
        - Stukken betreffende de werkzaamheden van de Vereeniging voor Schriftelijk Onderwijs in Nederland (SOIN), opgericht door de Nationale Vereeniging voor Handelsonderwijs (NVHO) met medewerking van het NIvA, 1920-1924; 504; 1 omslag
        - Stukken betreffende een reactie op het plan van R.A. Dijker en James Polak inzake wijziging van de organisatie der opleidingen, 1925-1926; 505; 1 omslag
        - Stukken betreffende de verlening van vrijstelling voor assistenten van de NOvA bij het Federatief Examen, 1927; 506; 1 omslag
        - Lijst van curatoren, cursusleiders, examinatoren, leden van de Commissie van toezicht, e.d., 507; 1 stuk
        - Stukken betreffende bezwaren tegen de wijze van reclame maken door het Instituut voor Handelswetenschappen te Leiden, 1930-1931; 508; 1 omslag
        - Stukken betreffende het maken van bezwaar tegen het door de Vereeniging voor Gemeentebelangen in te stellen examen voor gemeenteaccountant, 1930-1934; 509; 1 omslag
        - Aantekening betreffende de benoeming van A.L. de Bruyne tot secretaris van het Bureau der Examens, 1939; 510; 1 stuk
        - Stukken betreffende het volgen van cursussen door dienstplichtige en gemobiliseerde militairen, 1939-1940, 1948-1951; 511; 1 omslag
        - Brief van de secretaris-generaal van het Departement van Opvoeding, Wetenschap en Cultuurbescherming inzake het onderwijs aan Joodse leerlingen. Afschrift, 1941; 512; 1 stuk
        - Stukken betreffende aanmelding van de opleidingen bij het Departement van Opvoeding, Wetenschap en Cultuurbescherming, 1942; 513; 2 stukken
        - Stukken betreffende informatie omtrent diverse cursussen op het vakgebied welke niet opleiden voor een der NIvA-examens, 1942-1944, 1946, 1953, 1954, 514; 1 omslag
        - Stukken betreffende de samenstelling van een repetitiecursus accountancy en het door de VAGA georganiseerde afsluitende examen, 1943-1944; 515; 1 omslag
        - Stukken betreffende het verkrijgen van inlichtingen omtrent het niveau van de opleiding van de Vereeniging voor Bedrijfseconomie waarvan het diploma recht geeft te worden benoemd tot assistent, 1943-1945; 516; 1 omslag
        - Brief van de secretaris van het NIvA aan het Bureau der Examens inzake een voorstel tot heffing van een vergoeding van belangstellenden die nog voor zij zich ter benoeming tot assistent hebben aangemeld wensen te weten welke vrijstellingen zij kunnen verbinden aan reeds in hun bezit zijnde diploma's, 1949. Afschrift; 517; 1 stuk
        - Brief van A.L. Elk, hoofd van de Regeringsaccountantsdienst, en H.A.E. Plas, hoofd van de Belastingdienst te Indonesië betreffende de NIvA-opleidingen te Indonesië, 1950; 518; 1 stuk
        - Stukken betreffende de werkzaamheden van de Commissie ter bestudering van de wenselijkheid van een aanvullende studie voor gemeenteaccountant, 1951-1954, met inhoudsopgave, (1953); 519; 1 omslag
          Hierin bevinden zich stukken genummerd COGA
        - Stukken betreffende de opleiding van officieren der Militaire Administratie aan de Koninklijke Militaire Academie (KMA) en de opleiding tot accountant, 1952-1957; 520-521; 2 omslagen
          - 1952-1957, met inhoudsopgave, (1957), 520
          - 1955-1956, met stukken betreffende de oprichting van de Stichting NIvA-Fonds Militaire Administratie, met inhoudsopgave, (1956), 521
        - Brief aan de Gouverneur van de KMA inzake verhoging van de kostenvergoeding bij het afnemen van het NIvA-examen aan de KMA. Doorslag, 1958; 522; 1 stuk
        - Stukken betreffende de werkzaamheden van het Nederlands Genootschap van Opleiders voor comptabele en economische examens (NGO), 1961; 523; 1 omslag
      - Bureau der Examens, 1919-1927, A.2.5.2
        - Notulen, 1919-1927; 524-527; 4 delen
          - 1919-1920, met notulen van de vergaderingen met de cursusleiders en examinatoren, 1919-1920, notulen van de vergaderingen van de sectie accountancy, 1919, notulen van de vergaderingen van de sectie handelsrekenen/handelskennis, 1919, notulen van de vergaderingen van de sectie handelsaardrijkskunde/-geschiedenis, 1919, notulen van de vergaderingen van de sectie staathuishoudkunde, 1919, notulen van de vergaderingen van de sectie recht, 1919, notulen van de vergaderingen met leden van het Comité Amsterdam, 1919, notulen van de vergaderingen met de cursusleiders accountancy, 1919 en een aantekening betreffende de resultaten van de examens op 28 mei, 1 en 2 juni 1920, 1920, 524
          - 1921 - juni 1924, met notulen van de vergaderingen met de cursusleiders, 1921 - mei 1924, aantekeningen betreffende de resultaten van de examens, 1921 - juni 1924, notulen van de vergadering van de voorzitter van het Bureau der Examens met de cursusleiders accountancy, 1922, besluitenlijsten van de Huishoudelijke Commissie, januari - september 1924 en notulen van de vergadering van de Huishoudelijke Commissie met de cursusleiders accountancy te Amsterdam inzake cursorische voordrachten over bedrijfshuishoudkunde, 1924, 525
          - september 1924 - 1926, met notulen van de vergadering van de Huishoudelijke Commissie met de cursusleiders accountancy, 1924, besluitenlijsten van de Kleine Commissie van de Huishoudelijke Commissie, 1924 - november 1926, aantekeningen betreffende de resultaten van de examens, 1925-1926, notulen van de vergadering van de Kleine Commissie met de cursusleiders accountancy, 1925, afschrift van een brief van James Polak d.d. 16 oktober 1925 betreffende gebrekkige communicatie met het Bureau der Examens, met commentaar door de secretaris van het Bureau der Examens, 1925 en notulen van de vergadering met de cursusleiders accountancy, 1926., 526
          - januari 1927 - 27 mei 1927, met besluitenlijsten van de Kleine Commissie van de Huishoudelijke Commissie, december 1926 - 28 maart 1927, 527
        - Stukken betreffende de werkzaamheden van de Kleine Commissie van de Huishoudelijke Commissie, 1929; 528; 2 stukken
        - Stukken betreffende de cursussen accountancy, 1919, 1925, 529; 3 stukken
        - Leidraad voor de te behandelen leerstof, 1924; 530; 1 katern
        - Stukken betreffende examenopgaven, 1926, 1927; 531; 1 omslag
        - Stukken betreffende de organisatie en het verloop van de examens in Nederlands-Indië, 1920-1925; 532; 1 omslag
      - Bureau van het Federatief Examen, 1926-1935, A.2.5.3
        - Register, 1927-1934 houdende:- besluitenlijst van de Huishoudelijke Commissie, 5 mei 1927-1934,- notulen met besluitenlijst van de vergadering van de Huishoudelijke Commissie, 1928,- notulen van de vergadering van de besturen van NIvA en NOvA, 12 maart 1927; 533
          - notulen van de vergadering met de examinatoren, 28 april 1927,- notulen van de vergadering met het Curatorium en de besturen van NIvA en NOvA, 18 juni 1927,- notulen van de vergaderingen met enkele leden van het Curatorium, 18 juni 1927 - 1934,- notulen van de vergadering van de Kleine Commissie van de Huishoudelijke Commissie met de cursusleiders en examinatoren belastingrecht, 1927,- notulen van de vergadering van de Huishoudelijke Commissie met de cursusleiders accountancy, 1927-1932,- notulen van de vergadering van de voorzitter van het Bureau der Examens, de Huishoudelijke Commissie, enkele leden van het Curatorium en cursusleiders en examinatoren sociale economie, 1928,- aantekeningen betreffende de resultaten van de examens, 1928-1934,- notulen 1927-1934,- notulen van de vergadering met de cursusleiders accountancy, 1928,- notulen van de vergadering van de Huishoudelijke Commissie met de heren P.v.d. Scheer en W. de Vries, 1928,- notulen van de vergaderingen met het Curatorium, 1929, 1930,- notulen van de vergadering van de Huishoudelijke Commissie met de examinatoren voor het vak belastingrecht, 1929,- notulen van de vergadering van de Huishoudelijke Commissie met de cursusleiders van de schriftelijke cursussen accountancy, 1929,- notulen van de vergadering van de Huishoudelijke Commissie met het bestuur van de Haagsche Assistentenvereeniging, 1930,- notulen van de vergadering met de besturen van NIvA en NOvA met de voorzitter van het Bureau der Examens en de Huishoudelijke Commissie, 1932,- circulaire betreffende de fusie van de accountantsverenigingen, 1934. Afdrukken 1 band
        - Notulen van vergaderingen met enkele leden van het Curatorium en de voorzitters en secretarissen van het NIvA en de NOvA, 28 november 1930, 17 januari 1931, 1930, 1931; 534; 2 stukken
        - Register van cursisten, 1928; 535; 1 deel
        - Stukken betreffende aankondiging en inhoud van de cursussen ter opleiding voor de examens, 1927-1934; 536; 1 omslag
        - Stukken betreffende aankondiging, samenstelling en verloop van de examens, 1927-1934, z.d.; 537; 1 omslag
        - Lijst van onderwerpen welke van 1926 - 1929 op het examen accountancy-D zijn behandeld, 1930; 538; 1 stuk
        - Stukken betreffende de organisatie en het verloop van de examens in Nederlands-Indië, 1931, 1933; 539; 1 omslag
        - Staten van geslaagden, 1926-1928; 540; 2 stukken
        - Staten inzake de statistiek van de examens gehouden in 1927 (mei/juni) en, 1934, 1927, 1934; 541; 2 stukken
        - Concept-begrotingen, begrotingen, voorlopige rekeningen, rekeningen en balansen, 1926-1929, 1931-1932, 1934, 542; 1 omslag
        - Grootboek, 1927-1934; 543; 1 deel
        - Bankboek, augustus 1932 - augustus 1935; 544; 1 deel
        - Staat van tegoed bij de Kas-Vereeniging NV, oktober 1933 - augustus 1935; 545; 1 deel
        - Registers van aantekeningen per cursusonderdeel van de betalingen der cursusgelden, 1932/33, 1933/34, met index, (1933/34), z.d.; 546-547; 2 delen
          - 1932/33, 1933/34, met index, (1933/34), 546
          - z.d., 547
        - Brief waarin mededeling wordt gedaan van een tekort op de jaarrekening en waarin voorstellen worden gedaan ter voorkoming van een tekort op de volgende rekeningen, 1928, met bijlage, 548; 2 stukken
      - Bureau der Examens, 1935-1968, A.2.5.4
        - Algemeen, A.2.5.4.1
          - Notulen, 1935-1941, 1943-1948, 1950-1958, 1960-1968, 549-568; 20 banden
            De pagina's van de inv. nrs. 560-568 zijn genummerd met de vermelding BE
            - 1935-1936, met besluitenlijsten van de vergaderingen van de Huishoudelijke Commissie, 1935 - 3 februari 1937, notulen van de vergadering met F. Rinsma inzake verzoeken van oud-assistenten van de NBvA, 1935, notulen van de vergaderingen met de cursusleiders accountancy-B en -C, 1935 - 1 februari 1937, aantekeningen betreffende de resultaten van de examens, 1935-1936, notulen van de vergadering van de Huishoudelijke Commissie met de Commissie van toezicht op de cursussen van het voorbereidend vakexamen onder leiding van de voorzitter van het Bureau der Examens, 1936, notulen van de vergadering met de examinatoren voor het vak sociale economie, 1936 en notulen van de vergadering van de voorzitter van het Bureau der Examens met de cursusleiders voor het vak recht, 1936, 549
            - 1937, met circulaires betreffende de herziening van het reglement van het examen, 1937, besluitenlijst van de vergaderingen van de Huishoudelijke Commissie, 1937, notulen van de vergadering van de Huishoudelijke Commissie met cursusleider A. Sternheim onder leiding van de voorzitter van het Bureau der Examens, 1937, afschrift van een brief van S. Kleerekoper waarin deze bezwaar maakt tegen gebruik van het boek 'Theoretische Volkswirtschaftslehre' bij het vak sociale economie, 1937, notulen van de vergadering van de voorzitter van het Bureau der Examens met de examinatoren voor het vak accountancy-A, 1937, notulen van de vergadering van enige leden van het Bureau der Examens met enige bestuursleden van het NIvA en de examinatoren voor het vak accountancy-A, 1937, notulen van de vergadering met het Curatorium, 1937 en aantekening betreffende de resultaten van de examens, 1937, 550
            - 1938 - 31 januari 1939, met besluitenlijsten van de vergaderingen van de Huishoudelijke Commissie, 1938 - 5 januari 1939, aantekening betreffende de resultaten van de examens, 1938, notulen van de vergadering van de voorzitter van het Bureau der Examens met de examinatoren voor het vak accountancy-A, 1938 en notulen van de vergadering van de Huishoudelijke Commissie met de cursusleiders accountancy onder leiding van de voorzitter van het Bureau der Examens, 1938, 551
            - 28 februari 1939 - december 1939, met besluitenlijsten van de vergaderingen van de Huishoudelijke Commissie, 14 februari 1939 - december 1939, nota's inzake een nieuwe leidraad en literatuurlijst voor het vak inrichtingsleer, 1939, notulen van de vergadering van de voorzitter van het Bureau der Examens met de examinatoren voor het vak recht, 1939, notulen van de vergadering van de voorzitter van het Bureau der Examens met de examinatoren voor het vak Nederlands belastingrecht, 1939, notulen van de vergadering met de cursusleiders accountancy-B, 1939, aantekening betreffende de resultaten van de examens, 1939, aantekening betreffende de resultaten van de examens, 1939, afschrift van een brief van J.E. van Koetsveld, secretaris van het NIvA inzake de splitsing en invulling van de functie van secretaris-penningmeester van het Bureau der Examens, 1939 en notulen van de vergadering met het Curatorium, 1939, 552
            - 1940, met besluitenlijsten van de vergaderingen van de Huishoudelijke Commissie, 1940, notulen van de vergadering met de cursusleiders bedrijfshuishoudkunde, 1940, afschrift van een brief van D.F. Timmer inzake het examen techniek van de handel, 1940, aantekening betreffende de resultaten van de examens, 1940, afschriften van stukken inzake opmerkingen over de statistiek der examens, de leerstof en de examenstof, 1940, notulen van de vergadering met het Curatorium, 1940, stukken betreffende de wijziging van de leidraad Nederlands belastingrecht, 1940 en notulen van de vergadering van de Huishoudelijke Commissie en het Curatorium, 1940, 553
            - januari 1941 - 7 mei 1941, met besluitenlijsten van de vergaderingen van de Huishoudelijke Commissie, 1941, aantekening betreffende de resultaten van de examens, 1941, nota inzake de honoraria van de examinatoren, 1941, notulen van de vergadering van W.N. de Blaey met de cursusleiders voor de vakken sociale-en bedrijfseconomie, 1941, nota naar aanleiding van de besprekingen over de opleiding voor de onderdelen sociale-en bedrijfseconomie, 1941, afschrift van brief van W.F. Zuurdeeg inzake opmerkingen over het winterexamen 1940, 1941, verslag inzake het toezicht op de schriftelijke cursus inrichtingsleer, 1941, stukken betreffende de samenstelling van de leerstof en de examenstof, 1941, notulen van de vergadering van de voorzitter van het Bureau der Examens met de examinatoren voor het vak Nederlands belastingrecht, 1941, notulen van de vergadering van de voorzitter van het Bureau der Examens met enkele examinatoren voor het vak sociale economie, 1941, agenda voor de vergadering van 5 september 1941, 1941, klapper op de handelingen van het Bureau der Examens, 1 september 1940 - 1 september 1941 en nota houdende opmerkingen van examinatoren en bijzitters inzake het voorjaarsexamen, 1941, 554
              De klapper op de handelingen van het Bureau der Examens begint op pag. 161
            - 1943, met besluitenlijsten van de vergaderingen van de Huishoudelijke Commissie, 1943 - februari 1944 en notulen van de vergaderingen met het Curatorium, 1943, 555
            - 8 mei 1944, 19 september 1945, 18 oktober 1945, met besluitenlijsten van de vergaderingen van de Huishoudelijke Commissie, 28 februari 1944 - 5november 1945, 556
            - 19 juni 1946, met besluitenlijsten van de vergaderingen van de Huishoudelijke Commissie, 7 december 1945 - 20 december 1946, 557
            - 15 januari 1947, 13 september 1947, met besluitenlijsten van de vergaderingen van de Huishoudelijke Commissie, 7 februari 1947 - 6 februari 1948, stukken betreffende de herziening van het studieprogramma in het vak recht, 1947, notulen van de vergadering met het Curatorium, 1947, notulen van de vergadering van het Curatorium, 1948 en staten van de herhalingsfrequentie der examens bedrijfshuishoudkunde, inrichtingsleer, controleleer en het slotexamen bij hen die in de jaren 1937-1946 het accountantsdiploma behaalden en bij assistenten die per 1februari 1948 de voorbereidende examens (zonder vrijstellingen) hadden afgelegd, 1948, 558
            - 19 mei 1948, 15 december 1948, met besluitenlijsten van de vergaderingen van de Huishoudelijke Commissie, 5 maart 1948 - 3 december 1948, afschrift van een brief aan het bestuur van het NIvA inzake honoraria van de cursusleiders, 1948, notulen van de vergadering van de Huishoudelijke Commissie met de cursusleiders voor de accountancy-vakken, 1948, aantekening betreffende de resultaten van de examens, 1948 en nota houdende opmerkingen van leden van het Bureau der Examens en cursusleiders over de literatuurlijst inrichtingsleer, 1948, 559
            - 23 september 1950, met besluitenlijsten van de vergaderingen van de Huishoudelijke Commissie, 11 november 1949 - 8 december 1950, 560
              Pagina's genummerd. Vanaf pag. 177 tevens de vermelding BE
            - 7 april 1951, 29 september 1951, 12 oktober 1951, met besluitenlijsten van de vergaderingen van de Huishoudelijke Commissie, 19 januari 1951 - 30 januari 1952, 561
            - 3 mei 1952, met besluitenlijsten van de vergaderingen van de Huishoudelijke Commissie, 5 februari 1952 - 29 december 1952 en notulen van de vergadering met het Curatorium, 24 mei 1952, 562
            - 24 oktober 1953, met besluitenlijsten van de vergaderingen van de Huishoudelijke Commissie, 23 januari 1953 - 29 januari 1954, notulen van de vergadering van de Huishoudelijke Commissie met de cursusleiders in de wiskundevakken, 29 december 1952 en notulen van de vergadering met het Curatorium, 28 november 1953, 563
            - 22 oktober 1954, met besluitenlijsten van de vergaderingen van de Huishoudelijke Commissie, 26 februari 1954 - 3 december 1954 en afschriften van stukken betreffende de samenstelling van richtlijnen voor de afname van het voorjaarsexamen voortgezet boekhouden, 1954, 564
            - 10 november 1955, 15 oktober 1956, met besluitenlijsten van de vergaderingen van de Huishoudelijke Commissie, 9 december 1955 - 21 december 1956, 565